【裁判字號】    99,易,2900
【裁判日期】    991019
【裁判案由】    毒品危害防制條例
【裁判全文】
臺灣臺中地方法院刑事判決              99年度易字第2900號
聲  請  人  臺灣臺中地方法院檢察署檢察官
被      告  乙○○
上列被告因違反毒品危害防制條例案件，經檢察官聲請以簡易判
決處刑（99年度毒偵字第2585號），本院改依通常程序審理，被
告於本院準備程序中就被訴事實為有罪之陳述，經本院改依簡式
審判程序審理，判決如下：
    主    文
乙○○施用第二級毒品，累犯，處有期徒刑柒月。
    犯罪事實
一、乙○○前於民國93年間因施用毒品案件，經本院裁定送觀察
    、勒戒後，認無繼續施用毒品之傾向，於94年2 月18日執行
    完畢釋放出所，並經臺灣臺中地方法院檢察署檢察官以93年
    度毒偵字第5204號為不起訴處分確定；又於前揭觀察、勒戒
    執行完畢釋放後5 年內之95年間，再因施用毒品案件，經本
    院95年度訴字第1356號判處有期徒刑8 月、4 月，定應執行
    有期徒刑11月確定。再因施用毒品案件，經本院97年度簡字
    第219 號判處有期徒刑6 月確定，甫於97年11月12日縮刑期
    滿執行完畢。詎仍不知戒絕，又基於施用第二級毒品甲基安
    非他命之犯意，於99年5 月7 日晚上某時許，在臺中縣大里
    市○○路171 巷32號住處內，以將毒品甲基安非他命置於玻
    璃球吸食器內，下方點火加熱，再以口鼻吸食蒸發氣體之方
    式，施用第二級毒品甲基安非他命1 次。嗣於99年5 月9 日
    23 時20 分許，在臺中縣大里市○○路○ 段2 巷81弄口處，
    因形跡可疑為警盤檢，並查得其為毒品列管人口，乃徵得其
    同意採尿送驗而查知上情。
二、案經臺中縣警察局霧峰分局報告臺灣臺中地方法院檢察署檢
    察官聲請簡易判決處刑。
    理    由
一、上揭犯罪事實，業據被告乙○○於本院審理中坦承不諱，而
    被告為警查獲後經採尿送驗結果，確呈甲基安非他命陽性反
    應，有臺中縣警察局霧峰分局委託鑑驗尿液代號與真實姓名
    對照表、詮昕科技股份有限公司濫用藥物尿液檢驗報告1 份
    在卷可稽，足認被告之自白，應與事實相符，堪予採信。另
    按施用第一、二級毒品為犯罪行為，毒品危害防制條例第10
    條定有處罰明文。故施用第一、二級毒品者，依前揭規定本
    應科以刑罰。惟基於刑事政策，對合於一定條件之施用者，
    則依同條例第20條、第23條之規定，施以觀察、勒戒及強制
    戒治之保安處分。又毒品危害防制條例於92年7 月9 日修正
    公布，自93年1 月9 日施行，其中第20條、第23條將施用毒
    品之刑事處遇程序，區分為「初犯」及「五年內再犯」、「
    五年後再犯」。依其立法理由之說明：「初犯」，經觀察、
    勒戒或強制戒治後，應為不起訴處分或不付審理之裁定；經
    觀察、勒戒或強制戒治執行完畢釋放後，「五年內再犯」者
    ，因其再犯率甚高，原實施之觀察、勒戒及強制戒治既已無
    法收其實效，爰依法追訴或裁定交付審理。至於經觀察、勒
    戒或強制戒治執行完畢釋放後，「五年後再犯」者，前所實
    施之觀察、勒戒或強制戒治已足以遮斷其施用毒品之毒癮，
    為期自新及協助其斷除毒癮，仍適用「初犯」規定，先經觀
    察、勒戒或強制戒治之程序。從而依修正後之規定，僅限於
    「初犯」及「五年後再犯」二種情形，始應先經觀察、勒戒
    或強制戒治程序。倘被告於5 年內已再犯，經依法追訴處罰
    ，縱其第3 次（或第3 次以上）再度施用毒品之時間，在初
    犯經觀察、勒戒或強制戒治執行完畢釋放五年以後，已不合
    於「五年後再犯」之規定，且因已於「五年內再犯」，顯見
    其再犯率甚高，原實施觀察、勒戒或強制戒治，已無法收其
    實效，即應依該條例第10條處罰（最高法院97年度第5 次刑
    事庭會議決議參照）。查被告前於93年間因施用毒品案件，
    經本院裁定送觀察、勒戒後，認無繼續施用毒品之傾向，於
    94年2 月18日執行完畢釋放出所，並經臺灣臺中地方法院檢
    察署檢察官以93年度毒偵字第5204號為不起訴處分確定；又
    於前揭觀察、勒戒執行完畢釋放後5 年內之95年間，再因施
    用毒品案件，經本院95年度訴字第1356號判處有期徒刑8 月
    、4 月，定應執行有期徒刑11月確定，有刑案資料查註記錄
    表、臺灣高等法院被告前案紀錄表在卷可參。是被告於前揭
    觀察、勒戒執行完畢釋放後5 年內已再犯施用毒品罪，本件
    施用毒品犯行，自應予追訴、處罰，自應由本院論罪科刑。
    綜上，本件事證明確，被告施用第二級毒品甲基安非他命之
    犯行，堪以認定，應依法論科。
二、按甲基安非他命係毒品危害防制條例所定之第二級毒品，不
    得非法施用，是核被告所為，係犯毒品危害防制條例第10條
    第2 項之施用第二級毒品罪。被告為施用毒品甲基安非他命
    而持有毒品之低度行為，已為其施用之高度行為所吸收，不
    另論罪。再被告前因施用毒品案件，經本院97年度簡字第21
    9 號判處有期徒刑6 月確定，甫於97年11月12日縮刑期滿執
    行完畢，有臺灣臺中地方法院檢察署刑案資料查註紀錄表、
    臺灣高等法院被告前案紀錄表在卷可考，其於有期徒刑執行
    完畢5 年內故意再犯本件有期徒刑以上之罪，係累犯，應依
    刑法第47條第1 項規定加重其刑。爰審酌被告有多次毒品前
    科，且歷經戒斷毒癮之保安處分程序（參前揭紀錄表），仍
    未能徹底戒除毒癮，足見其意志不堅，惟施用毒品係戕害自
    身健康及犯後態度尚佳等一切情狀，量處如主文所示之刑。
據上論斷，應依刑事訴訟法第452 條、第273 條之1 第1 項、第
299 條第1 項前段，毒品危害防制條例第10條第2 項，刑法第11
條、第47條第1 項，判決如主文。
本案經檢察官甲○○到庭執行職務。
中   華    民     國     99    年    10   月    19    日
                    刑事第九庭   法  官  劉敏芳
以上正本證明與原本無異。
如不服本判決應於收受判決後10日內向本院提出上訴書狀，並應
敘述具體理由。其未敘述上訴理由者，應於上訴期間屆滿後20日
內向本院補提理由書（均須按他造當事人之人數附繕本）「切勿
逕送上級法院」。
                                 書記官  陳錫威
中   華    民     國     99    年    10   月    19    日
附錄本案論罪法條：
毒品危害防制條例第10條第2項：
施用第二級毒品者，處 3 年以下有期徒刑。

司法院資訊處製作；財團法人民間司法改革基金會備份。
